【裁判字號】    89,交易,558
【裁判日期】    891130
【裁判案由】    過失傷害
【裁判全文】
臺灣臺中地方法院刑事判決                        八十九年度交易字第五五八號
    公  訴  人  臺灣台中地方法院檢察署檢察官
    被      告  乙  ○
右列被告因過失傷害案件，經檢察官提起公訴（八十九年度偵字第一二五六九號），
本院判決如左：
    主  文
乙  ○因過失傷害人，處有期徒刑伍月，如易科罰金，以參佰元折算壹日。
    事  實
一、乙○於民國（下同）八十八年十一月十九日下午五時四十五分許，駕駛車牌號碼
    ＰＢ－五○一九號自用小客車，沿台中市○○路由重慶路往成都路方向行駛，途
    經台中市○○路與寧夏東六街口前一百公尺處之外側快車道路邊停車，欲開啟車
    門前時，本應注意汽車在快車道不得臨時停車；又停車向外開啟車門時，應注意
    行人、車輛，並讓其先行，而依當時天氣晴朗，傍晚暮光，路面乾燥、無缺陷及
    無障礙物，視距良好，又無不能注意之情形，詎其能注意，竟疏未注意不得臨時
    停車及讓其車後其他車輛先行，猶貿然臨時停車並向外開啟車門，適有由丁○○
    騎乘車牌號碼ＬＥＴ－六三○號重型機車附載其胞弟丙○○，同向沿台中市○○
    路由重慶路往成都路方向行駛，行近乙○所駕駛之上開自用小客車停放處，乙○
    突開啟左前車門致丁○○閃避防範不及，則丁○○所騎乘之上開機車車身右側處
    遂與乙○所駕駛之上開自用小客車左前車門門緣處發生碰撞，使丁○○、丙○○
    人車分離倒地，而該機車復遭同向左後內側車道行駛之莊豐隆所駕駛之車牌號碼
    ＮＰ－一二六八號自用小客車擦撞；丁○○則受有足踝扭傷，丙○○受有左側鎖
    骨骨折之傷害。
二、案經丁○○、丙○○訴由台中市警察局第四分局報請臺灣臺中地方法院檢察署檢
    察官偵查起訴。
    理  由
一、訊據被告乙○固坦承有於前揭時地與告訴人丁○○騎乘之機車發生車禍之事實，
    惟矢口否認有何過失傷害犯行，辯稱：伊當時車子行進中，是告訴人騎機車自左
    後方撞上伊汽車左前輪弧上後滑倒受傷，伊並未開啟車門，應無過失云云。然查
    ，前開事實，業據告訴人丁○○、丙○○於偵審中指訴綦詳，核與證人莊豐隆於
    警訊時所述情節相符，有台中市警察局交通警察隊肇事現場圖當事人陳述經過欄
    所載可考，且證人即現場處理本件車禍之警員甲○○亦到庭結證甚明，並有台中
    市○○○道路交通事故調查報告表乙份、車損照片七張及診斷證明書二紙附卷可
    稽。且由現場車損照片顯示，被告所駕駛之上開自用小客車左前車門樞紐即左前
    葉子板係開啟狀態下受撞擠壓變形所致，核與告訴人所騎乘之機車車身右側撞痕
    吻合，顯見被告當時確有開啟左前車門甚明。按汽車在快車道不得臨時停車；又
    停車向外開啟車門時，應注意行人、車輛，並讓其先行，道路交通安全規則第一
    百十一條第一款、第一百十二條第一項第十五款分別定有明文。經查，本件被告
    於前開時地停車，本應注意遵守上開規定，而肇事地點為交岔路口附近且為外側
    快車道，係禁止臨時停車處所，依當時天氣晴朗，傍晚暮光，路面乾燥、無缺陷
    及無障礙物，視距良好，有上開道路交通事故調查報告表附卷可查，又無不能注
    意之情形，詎其能注意，竟疏未注意及此，猶貿然臨時停車並向外開啟車門而未
    注意車輛並讓其先行，因而肇事，致告訴人二人受有如事實欄所載傷害，足見被
    告確有過失，且其過失行為與告訴人受傷間具有相當因果關係。足徵被告空言否
    認，所為上開辯解，無非事後卸責之詞，不足採信。本件事證明確，被告犯行堪
    以認定。
二、核被告乙○所為，係犯刑法第二百八十四條第一項前段之過失傷害罪。又被告一
    過失行為致告訴人丁○○、丙○○均受有傷害，係觸犯上開二過失傷害罪名之想
    像競合犯，依刑法第五十五條規定應從一處斷。爰審酌被告肇事後迄今尚未賠償
    告訴人所受損害，及其過失程度、告訴人二人受傷程度與犯罪後猶飾詞狡辯等一
    切情狀，量處如主文所示之刑，並諭知易科罰金之折算標準，以資懲儆。
三、據上論斷，應依刑事訴訟法第二百九十九條第一項前段，刑法第二百八十四條第
    一項前段、第五十五條、第四十一條，罰金罰鍰提高標準條例第一條前段、第二
    條，判決如主文。
中      華      民      國    八十九    年     十一     月     三十     日
                                    台灣台中地方法院交通法庭
                                        法  官  夏  一  
右正本證明與原本無異。
如不服本判決，應於判決送達後十日內向本院提出上訴狀( 應附繕本 )，上訴於臺灣
高等法院臺中分院。
                                        書記官
中      華      民      國    八十九    年     十二     月       四     日
刑法第二百八十四條第一項前段
因過失傷害人者，處六月以下有期徒刑、拘役或五百元以下罰金。


司法院資訊處製作；財團法人民間司法改革基金會備份。
